{"present": {"1 Singular": {"Affirmative": "lasaim", "Question": "an lasaim?", "Negative": "n\u00ed lasaim"}, "2 Singular": {"Affirmative": "lasann t\u00fa", "Question": "an lasann t\u00fa?", "Negative": "n\u00ed lasann t\u00fa"}, "3 Singular": {"Male": {"Affirmative": "lasann s\u00e9", "Question": "an lasann s\u00e9?", "Negative": "n\u00ed lasann s\u00e9"}, "Female": {"Affirmative": "lasann s\u00ed", "Question": "an lasann s\u00ed?", "Negative": "n\u00ed lasann s\u00ed"}}, "1 Plural": {"Compressed": {"Affirmative": "lasaimid", "Question": "an lasaimid?", "Negative": "n\u00ed lasaimid"}, "Extended": {"Affirmative": "lasann muid", "Question": "an lasann muid?", "Negative": "n\u00ed lasann muid"}}, "2 Plural": {"Affirmative": "lasann sibh", "Question": "an lasann sibh?", "Negative": "n\u00ed lasann sibh"}, "3 Plural": {"Affirmative": "lasann siad", "Question": "an lasann siad?", "Negative": "n\u00ed lasann siad"}, "Passive": {"Affirmative": "lastar", "Question": "an lastar?", "Negative": "n\u00ed lastar"}}, "future": {"1 Singular": {"Affirmative": "lasfaidh m\u00e9", "Question": "an lasfaidh m\u00e9?", "Negative": "n\u00ed lasfaidh m\u00e9"}, "2 Singular": {"Affirmative": "lasfaidh t\u00fa", "Question": "an lasfaidh t\u00fa?", "Negative": "n\u00ed lasfaidh t\u00fa"}, "3 Singular": {"Male": {"Affirmative": "lasfaidh s\u00e9", "Question": "an lasfaidh s\u00e9?", "Negative": "n\u00ed lasfaidh s\u00e9"}, "Female": {"Affirmative": "lasfaidh s\u00ed", "Question": "an lasfaidh s\u00ed?", "Negative": "n\u00ed lasfaidh s\u00ed"}}, "1 Plural": {"Compressed": {"Affirmative": "lasfaimid", "Question": "an lasfaimid?", "Negative": "n\u00ed lasfaimid"}, "Extended": {"Affirmative": "lasfaidh muid", "Question": "an lasfaidh muid?", "Negative": "n\u00ed lasfaidh muid"}}, "2 Plural": {"Affirmative": "lasfaidh sibh", "Question": "an lasfaidh sibh?", "Negative": "n\u00ed lasfaidh sibh"}, "3 Plural": {"Affirmative": "lasfaidh siad", "Question": "an lasfaidh siad?", "Negative": "n\u00ed lasfaidh siad"}, "Passive": {"Affirmative": "lasfar", "Question": "an lasfar?", "Negative": "n\u00ed lasfar"}}, "past": {"1 Singular": {"Affirmative": "las m\u00e9", "Question": "ar las m\u00e9?", "Negative": "n\u00edor las m\u00e9"}, "2 Singular": {"Affirmative": "las t\u00fa", "Question": "ar las t\u00fa?", "Negative": "n\u00edor las t\u00fa"}, "3 Singular": {"Male": {"Affirmative": "las s\u00e9", "Question": "ar las s\u00e9?", "Negative": "n\u00edor las s\u00e9"}, "Female": {"Affirmative": "las s\u00ed", "Question": "ar las s\u00ed?", "Negative": "n\u00edor las s\u00ed"}}, "1 Plural": {"Compressed": {"Affirmative": "lasamar", "Question": "ar lasamar?", "Negative": "n\u00edor lasamar"}, "Extended": {"Affirmative": "las muid", "Question": "ar las muid?", "Negative": "n\u00edor las muid"}}, "2 Plural": {"Affirmative": "las sibh", "Question": "ar las sibh?", "Negative": "n\u00edor las sibh"}, "3 Plural": {"Compressed": {"Affirmative": "las siad", "Question": "ar las siad?", "Negative": "n\u00edor las siad"}, "Extended": {"Affirmative": "lasadar", "Question": "ar lasadar?", "Negative": "n\u00edor lasadar"}}, "Passive": {"Affirmative": "lasadh", "Question": "ar lasadh?", "Negative": "n\u00edor lasadh"}}, "condi": {"1 Singular": {"Affirmative": "lasfainn", "Question": "an lasfainn?", "Negative": "n\u00ed lasfainn"}, "2 Singular": {"Affirmative": "lasf\u00e1", "Question": "an lasf\u00e1?", "Negative": "n\u00ed lasf\u00e1"}, "3 Singular": {"Male": {"Affirmative": "lasfadh s\u00e9", "Question": "an lasfadh s\u00e9?", "Negative": "n\u00ed lasfadh s\u00e9"}, "Female": {"Affirmative": "lasfadh s\u00ed", "Question": "an lasfadh s\u00ed?", "Negative": "n\u00ed lasfadh s\u00ed"}}, "1 Plural": {"Compressed": {"Affirmative": "lasfaimis", "Question": "an lasfaimis?", "Negative": "n\u00ed lasfaimis"}, "Extended": {"Affirmative": "lasfadh muid", "Question": "an lasfadh muid?", "Negative": "n\u00ed lasfadh muid"}}, "2 Plural": {"Affirmative": "lasfadh sibh", "Question": "an lasfadh sibh?", "Negative": "n\u00ed lasfadh sibh"}, "3 Plural": {"Compressed": {"Affirmative": "lasfaid\u00eds", "Question": "an lasfaid\u00eds?", "Negative": "n\u00ed lasfaid\u00eds"}, "Extended": {"Affirmative": "lasfadh siad", "Question": "an lasfadh siad?", "Negative": "n\u00ed lasfadh siad"}}, "Passive": {"Affirmative": "lasfa\u00ed", "Question": "an lasfa\u00ed?", "Negative": "n\u00ed lasfa\u00ed"}}, "imper": {"1 Singular": {"Affirmative": "lasaim!", "Negative": "n\u00e1 lasaim!"}, "2 Singular": {"Affirmative": "las!", "Negative": "n\u00e1 las!"}, "3 Singular": {"Male": {"Affirmative": "lasadh s\u00e9!", "Negative": "n\u00e1 lasadh s\u00e9!"}, "Female": {"Affirmative": "lasadh s\u00ed!", "Negative": "n\u00e1 lasadh s\u00ed!"}}, "1 Plural": {"Compressed": {"Affirmative": "lasaimis!", "Negative": "n\u00e1 lasaimis!"}, "Extended": {"Affirmative": "lasadh muid!", "Negative": "n\u00e1 lasadh muid!"}}, "2 Plural": {"Affirmative": "lasaig\u00ed!", "Negative": "n\u00e1 lasaig\u00ed!"}, "3 Plural": {"Compressed": {"Affirmative": "lasaid\u00eds!", "Negative": "n\u00e1 lasaid\u00eds!"}, "Extended": {"Affirmative": "lasadh siad!", "Negative": "n\u00e1 lasadh siad!"}}, "Passive": {"Affirmative": "lastar!", "Negative": "n\u00e1 lastar!"}}, "pastConti": {"1 Singular": {"Affirmative": "lasainn", "Question": "an lasainn?", "Negative": "n\u00ed lasainn"}, "2 Singular": {"Affirmative": "last\u00e1", "Question": "an last\u00e1?", "Negative": "n\u00ed last\u00e1"}, "3 Singular": {"Male": {"Affirmative": "lasadh s\u00e9", "Question": "an lasadh s\u00e9?", "Negative": "n\u00ed lasadh s\u00e9"}, "Female": {"Affirmative": "lasadh s\u00ed", "Question": "an lasadh s\u00ed?", "Negative": "n\u00ed lasadh s\u00ed"}}, "1 Plural": {"Compressed": {"Affirmative": "lasaimis", "Question": "an lasaimis?", "Negative": "n\u00ed lasaimis"}, "Extended": {"Affirmative": "lasadh muid", "Question": "an lasadh muid?", "Negative": "n\u00ed lasadh muid"}}, "2 Plural": {"Affirmative": "lasadh sibh", "Question": "an lasadh sibh?", "Negative": "n\u00ed lasadh sibh"}, "3 Plural": {"Compressed": {"Affirmative": "lasaid\u00eds", "Question": "an lasaid\u00eds?", "Negative": "n\u00ed lasaid\u00eds"}, "Extended": {"Affirmative": "lasadh siad", "Question": "an lasadh siad?", "Negative": "n\u00ed lasadh siad"}}, "Passive": {"Affirmative": "lasta\u00ed", "Question": "an lasta\u00ed?", "Negative": "n\u00ed lasta\u00ed"}}, "subj": {"1 Singular": {"Affirmative": "go lasa m\u00e9", "Negative": "n\u00e1r lasa m\u00e9"}, "2 Singular": {"Affirmative": "go lasa t\u00fa", "Negative": "n\u00e1r lasa t\u00fa"}, "3 Singular": {"Male": {"Affirmative": "go lasa s\u00e9", "Negative": "n\u00e1r lasa s\u00e9"}, "Female": {"Affirmative": "go lasa s\u00ed", "Negative": "n\u00e1r lasa s\u00ed"}}, "1 Plural": {"Compressed": {"Affirmative": "go lasaimid", "Negative": "n\u00e1r lasaimid"}, "Extended": {"Affirmative": "go lasa muid", "Negative": "n\u00e1r lasa muid"}}, "2 Plural": {"Affirmative": "go lasa sibh", "Negative": "n\u00e1r lasa sibh"}, "3 Plural": {"Affirmative": "go lasa siad", "Negative": "n\u00e1r lasa siad"}, "Passive": {"Affirmative": "go lastar", "Negative": "n\u00e1r lastar"}}, "verbal noun": "lasadh", "verbal adjective": "lasta"}